【裁判字號】    99,訴,581
【裁判日期】    990930
【裁判案由】    毒品危害防制條例
【裁判全文】
臺灣臺北地方法院刑事判決               99年度訴字第581號
公  訴  人  臺灣臺北地方法院檢察署檢察官
被      告  乙○○
選任辯護人  鄭成東律師
上列被告因違反毒品危害防制條例案件，經檢察官提起公訴（99
年度偵字第6874號），本院判決如下：
    主  文
乙○○犯如附表「罪名」欄所示之罪，均累犯，各處如附表所示
之主刑及從刑。應執行有期徒刑拾柒年；扣案之行動電話壹具（
含門號0000000000號ＳＩＭ卡壹枚）沒收；未扣案之
犯罪所得新臺幣貳萬壹仟柒佰元沒收，如全部或一部不能沒收時
，以其財產抵償之。
    事  實
一、乙○○有違反肅清煙毒條例、偽造文書、違反麻醉藥品管理
    條例、藥事法及毒品危害防制條例等多項前科，其中：
  (一)於民國八十年間因違反肅清煙毒條例案件，經本院以八十年
    度訴字第二一五八號判處有期徒刑三年六月，並經臺灣高等
    法院以八十一年度上訴字第一三二四號駁回上訴確定；復於
    八十一年間因違反肅清煙毒條例案件，經臺灣臺中地方法院
    以八十二年度訴字第三四三三號判處有期徒刑三年三月，並
    經臺灣高等法院臺中分院以八十二年度上訴字第三三九五號
    駁回上訴確定；再於八十二年間因偽造文書案件，經臺灣花
    蓮地方法院以八十二年度易字第一三六號判處有期徒刑三月
    確定，另因違反麻醉藥品管理條例案件，經臺灣臺中地方法
    院以八十二年度易字第五四七二號判處有期徒刑七月確定，
    前開二罪，並經法院裁定應執行有期徒刑八月確定。經入監
    接續執行前開有期徒刑，於八十四年八月九日假釋出監，付
    保護管束，原縮刑期滿日期為八十九年四月十五日。
  (二)詎於八十五年間又因違反麻醉藥品管理條例案件，經本院以
    八十五年度易字第二０九一號判處有期徒刑七月，並經臺灣
    高等法院以八十五年度上易字第二五四三號駁回上訴確定；
    復因違反藥事法案件，經本院以八十五年度訴字第一九六六
    號判處有期徒刑八月確定，再因違反麻醉藥品管理條例案件
    ，經本院以八十五年度易字第五０九０號判處有期徒刑八月
    確定，前開二罪，並經本院以八十六年度聲字第六八三號裁
    定應執行有期徒刑一年二月確定。經撤銷上開假釋，入監執
    行殘刑並接續執行前開有期徒刑，於八十八年九月二十七日
    假釋出監，付保護管束，原縮刑期滿日期為九十一年十月一
    日。
  (三)竟又於八十九年間因施用第二級毒品案件，經本院以九十年
    度毒聲字七八號裁定送觀察、勒戒後，認有繼續施用毒品之
    傾向，再經本院以九十年度毒聲字第一一九七號裁定令入戒
    治處所施以強制戒治。嗣經撤銷上開假釋，入監執行殘刑，
    於九十三年九月二十六日縮刑期滿執行完畢。
二、詎乙○○猶不知悔改，明知海洛因係毒品危害防制條例所列
    管之第一級毒品，不得非法販賣，竟分別基於意圖營利而販
    賣第一級毒品之犯意，以其所有之門號000000000
    0號行動電話，作為甲○○與其聯繫購毒之用，而先後於附
    表所示之時間，接聽甲○○之電話，約定交易地點、數量及
    價格後，於附表所示之時、地，以附表所示之各該價格，販
    賣附表所示數量之海洛因與甲○○。嗣為警對上開行動電話
    門號實施通訊監察後，循線於九十五年九月十四日下午六時
    三十分許持本院核發之搜索票，前往乙○○位於臺北縣新店
    市○○街五巷一五號三樓住處執行搜索，扣得內含上開門號
    ＳＩＭ卡一枚之行動電話一具，始查悉上情。
三、案經臺北縣政府警察局新店分局報請、臺灣高等法院檢察署
    函請臺灣臺北地方法院檢察署檢察官偵查起訴。
    理  由
壹、證據能力方面：
    本案據以認定被告乙○○犯罪與否之證據，其中屬於傳聞證
    據部分，公訴人、被告及其辯護人在本院九十九年八月二十
    四日審理時均未爭執其證據能力（被告及其辯護人僅爭執部
    分證據之證據力），復經本院審酌認該等證據之製作無違法
    、不當或顯有不可信之情況，揆諸刑事訴訟法第一百五十九
    條至第一百五十九條之五之規定，應認有證據能力。
貳、實體方面：
一、訊據被告固坦承甲○○有於附表所示之時間撥打其所持用之
    0000000000號行動電話門號與其通話之事實，惟
    矢口否認有販賣毒品犯行，辯稱：甲○○僅來電請求伊協助
    調取海洛因，事後均未到場交易；退步言，縱有見面、收受
    毒品之行為，伊亦未賺取價差，應僅止於轉讓毒品云云。經
    查：
  (一)本案為警於九十五年九月十四日下午六時三十分許持本院核
    發之搜索票，前往被告位於臺北縣新店市○○街五巷一五號
    三樓住處執行搜索，扣得內含門號0000000000號
    ＳＩＭ卡一枚之行動電話一具；而該門號登記使用人為被告
    ，此有通聯調閱查詢單附卷可稽（見九十五年度警聲搜字第
    一四二０號卷第一五頁），被告亦不否認該行動電話暨門號
    為其所有。
  (二)而被告於附表編號一所示之時間，以上開行動電話，接聽甲
    ○○之來電，談妥以新臺幣（下同）七千元之價格，出售重
    量達四分之一錢之海洛因，並相約在斯時被告位於臺北市○
    ○區○○路八號一一樓之三住處樓下交易，嗣後雙方前往該
    約定地點，由被告以約定價格販售約定數量之海洛因與甲○
    ○之事實，除據證人甲○○於本院審理時證述明確（見本院
    九十九年度訴字第五八一號卷附九十九年七月一日審判筆錄
    第五、一二、一三頁）外，並經本院另案（即九十五年度訴
    字第一八二八號被告違反毒品危害防制條例案件）審理時勘
    驗上開行動電話門號通訊監察錄音帶，其中甲○○於九十五
    年八月二十一日下午三時四十九分十七秒以（０二）000
    00000號電話，與持用上開行動電話門號之被告（基地
    臺：臺北市中山區○○○路○段一號一四樓頂）通話內容：
    「Ｂ（即被告）：喂？
      Ａ（即甲○○）：喂？阿兄喔？我建明啦！
      Ｂ：怎樣？
      Ａ：你那裡有嗎？
      Ｂ：你要怎麼處理啊？
      Ａ：啊？我有一個朋友要啦！
      Ｂ：要多少？
      Ａ：四一啊！
      Ｂ：現在有啊！
      Ａ：他在問多少啊！
      Ｂ：四一要七千啊！
      Ａ：啊？
      Ｂ：七千。
      Ａ：七千喔！
      Ｂ：東西妥當的。
      Ａ：啊，阿兄！
      Ｂ：啊？
      Ａ：他說東西要好一點耶！
      Ｂ：好！我跟你講喔。你有用過嗎？你有用過嗎？你有用
          過我的東西嗎？
      Ａ：我知道啊！我有跟他說過，我說你的、你的真的、真
          的妥當的。
      Ｂ：那就不用再講了。
      Ａ：呵呵、阿兄你在哪？
      Ｂ：啊？我在遙遠的地方，你多久會到？
      Ａ：啊？
      Ｂ：多久會到？
      Ａ：我在、我在、我現在在中和啊！
      Ｂ：你多久會到？
      Ａ：在、差不多半小時左右啦！
      Ｂ：好、到再打電話就好。
      Ａ：好，不要帶去喔！
      Ｂ：不要帶去啦、不要帶去啦！
      Ａ：啊？
      Ｂ：不要帶去啦！
      Ａ：我上去可以嗎？
      Ｂ：啊？
      Ａ：我自己一個去？
      Ｂ：不用啦！我拿下去給你們就好了，你們要有人在啊，
          你聽不懂！
      Ａ：喔好好。
      Ｂ：你聽懂我意思嗎？
      Ａ：好啦，你有在那裡喔，不要跑太遠去！
      Ｂ：我現在人在民權東路。啊你待會若要、我就還要再回
          去。
      Ａ：嘿呀，我現在過去啊！
      Ｂ：好啊。
      Ａ：啊我們在、在那邊喔？
      Ｂ：嗯嗯嗯。
      Ａ：好、差不多半小時啦！
      Ｂ：啊？
      Ａ：差不多半小時就到了！
      Ｂ：好啦好。
      Ａ：好好。」
    甲○○復於同日下午四時四分十三秒以000000000
    0號行動電話門號，撥打被告所持用之上開行動電話門號，
    與被告通話內容略以：
    「Ｂ（即甲○○）：阿兄，我建民，我馬上要到了。
      Ａ（即被告）：我快到家。」
    此有卷附本院勘驗筆錄及警員製作之通訊監察譯文可憑（見
    本院九十五年度訴字第一八二八號卷二第八七至八九頁、九
    十五年度警聲搜字第一四二０號卷第七七頁），是被告辯稱
    ：嗣後甲○○未到場交易云云，並不足採。至證人甲○○雖
    於本院審理時先證稱：伊向被告拿取毒品數次，另也有幾次
    伊到達約定地點後，卻未取得毒品，故伊忘記上開電話聯絡
    後是否真有取得毒品等語（見本院九十九年度訴字第五八一
    號卷附九十九年七月一日審判筆錄第五頁），然其嗣後復證
    稱：如雙方有約見面地點，伊到場後有再撥打電話聯絡被告
    ，則表示該次交易應該有拿到毒品等語（見本院九十九年度
    訴字第五八一號卷附九十九年七月一日審判筆錄第八頁），
    且由前揭通話內容觀之，被告先則向來電洽購重量四分之一
    錢海洛因之甲○○表明：「現在有啊」一語，足見被告當時
    確持有甲○○所需數量之海洛因無疑，其斯時又身處臺北市
    ○○○路某處，而非在約定之交易地點即其上址松江路住處
    ，則其既於電話中允諾交易在先，手中又持有足夠之毒品可
    供交易，復大費周章自外地返抵住處，衡諸常情，殊無突然
    改變原意而拒絕依約出售該等毒品與到場之甲○○之理，是
    此次交易，應無前揭證人甲○○所指「到達約定地點後，卻
    未取得毒品」之情事，自難僅憑證人甲○○此部分證言，即
    為有利於被告之認定。
  (三)又被告於附表編號二所示之時間，以上開行動電話，接聽甲
    ○○之來電，並於嗣後在同一地點即上址松江路住處樓下，
    以六千七百元之價格，出售重量為四分之一錢之海洛因與甲
    ○○，此亦據證人甲○○於本院審理時證述屬實（見本院九
    十九年度訴字第五八一號卷附九十九年七月一日審判筆錄第
    六、一０頁），並經本院於另案審理時勘驗上開被告行動電
    話門號通訊監察錄音帶，其中甲○○於九十五年八月二十四
    日下午三時十四分二十七秒以0000000000號行動
    電話門號，與持用上開行動電話門號之被告（基地臺：臺北
    市中山區○○○路○段一號一四樓頂）通話內容：
    「Ｂ（即被告）：喂？
      Ａ（即甲○○）：喂喔？
      Ｂ：誰？
      Ａ：我建明。
      Ｂ：嗯。
      Ａ：啊你現在有嗎？
      Ｂ：你說……
      Ａ：我朋友要處理。
      Ｂ：處理多少？
      Ａ：一樣啦！
      Ｂ：一樣是多少？四一？
      Ａ：嗯。
      Ｂ：有啊！
      Ａ：有喔？
      Ｂ：有啊。
      Ａ：啊、啊我等一下過去喔？
      Ｂ：你過來民權東路這裡。
      Ａ：哪裡啊？
      Ｂ：民權東路。等一下、等一下、你等一下喔。ㄟ、我跟
          你講喔。
      Ａ：嗯。
      Ｂ：啊？
      Ａ：你、你有無辦法過來中和？
      Ｂ：我沒辦法啦！我現在在等人這個你聽懂嗎？
      Ａ：我沒車錢咧。
      Ｂ：啊沒車錢就是、你不是有七千？
      Ａ：喔。
      Ｂ：對啊！扣三百、坐到那裡……
      Ａ：不夠。
      Ｂ：扣三百還不夠喔？
      Ａ：喔、好啦好啦好啦！
      Ｂ：扣三百這樣不夠意思嗎？
      Ａ：好啦好啦！民權東路喔？
      Ｂ：沒啦沒啦、原本那裡原本那裡。
      Ａ：原本那裡喔？
      Ｂ：嗯。
      Ａ：我等一下過去喔。
      Ｂ：喔。
      Ａ：我到了打給你喔！
      Ｂ：到了打給我？好好好。
      Ａ：好。」
    此亦有卷附本院勘驗筆錄可憑（見本院九十五年度訴字第一
    八二八號卷二第一二六至一二八頁），被告雖辯稱：甲○○
    於該次通話中，表示「到了打給伊」，但之後並未再打電話
    給伊，足見其並未到場完成交易云云，且經本院於另案審理
    時勘驗上開通訊監察錄音帶結果，亦未發見甲○○於該次通
    話後之同日有再向被告表示其已到場之通聯紀錄，然查證人
    甲○○於本院審理時明確指證：被告讓伊扣三百元車錢的這
    次通聯，確實有完成交易等語（見本院九十九年度訴字第五
    八一號卷附九十九年七月一日審判筆錄第六、一０頁），核
    與被告於本院另案審理時曾自承，其於九十五年八月底出售
    海洛因與甲○○時，因甲○○表示其住在安坑，需搭車前來
    交易，但缺乏車資，故被告同意甲○○在原定價金中扣取部
    分款項作為車資等情若合符節（見本院九十五年度訴字第一
    八二八號卷一第三五頁反面），顯見證人甲○○前開證述，
    確屬非虛，被告於本院審理時翻異前詞，改以甲○○於上開
    通話後並未再次來電為由，辯稱甲○○未到場完成交易云云
    ，洵屬飾卸之詞，不足採信。
  (四)再被告於附表編號三所示之時間，以上開行動電話，接聽甲
    ○○之來電後，在上址松江路住處樓下，以一千元之價格，
    出售海洛因一小包（代號「一條」，重量約０點一公克）與
    甲○○之事實，有證人甲○○於本院審理時所為證述（見本
    院九十九年度訴字第五八一號卷附九十九年七月一日審判筆
    錄第六至七頁）及本院另案審理時勘驗上開行動電話門號通
    訊監察錄音帶其中甲○○於九十五年八月二十八日凌晨零時
    五分十七秒以（０二）00000000號電話與持用上開
    行動電話門號之被告（基地臺：臺北市○○區○○路二號一
    三樓頂）通話內容：
    「Ａ（即甲○○）：喂？
      Ｂ（即被告）：喂？
      Ａ：喂？阿兄喔？
      Ｂ：誰？
      Ａ：建明。
      Ｂ：怎樣？
      Ａ：我向你處理一條好不好？
      Ｂ：現在喔？
      Ａ：嗯。
      Ｂ：你人在哪？
      Ａ：在景美這。
      Ｂ：……
      Ａ：啊？
      Ｂ：多久會到啦！
      Ａ：差不多二十分吧！十多分啦！
      Ｂ：喔快一點啦！
      Ａ：喔。」
    暨警員監聽甲○○於同日凌晨零時二十分許以（０二）00
    000000號電話與被告通話內容略以：
    「Ａ（即甲○○）：我到了。
      Ｂ（即被告）：等五分鐘。」
    在卷可證（見本院九十五年度訴字第一八二八號卷二第一四
    三頁、九十五年度警聲搜字第一四二０號卷第一三二頁），
    被告空言否認甲○○有到場完成交易乙節，亦不足採。
  (五)被告於附表編號四所示之時間，以上開行動電話，接聽甲○
    ○之來電，並於嗣後在上址松江路住處，以二千元之價格，
    出售海洛因二小包（代號「二張」，每包重量約０點一公克
    ）與甲○○，此亦據證人甲○○於本院審理時證述在卷（見
    本院九十九年度訴字第五八一號卷附九十九年七月一日審判
    筆錄第七頁），並經本院另案審理時勘驗上開行動電話門號
    通訊監察錄音帶，其中甲○○於九十五年八月二十八日下午
    三時四十六分十一秒以（０二）00000000號電話，
    與持用上開行動電話門號之被告通話內容：
    「Ｂ（即被告）：喂？
      Ａ（即甲○○）：喂？
      Ｂ：喂？
      Ａ：洪哥喔？
      Ｂ：嗯。
      Ａ：我建明。
      Ｂ：嗯。
      Ａ：處理二張。
      Ｂ：好啦！
      Ａ：你有在那邊嗎？
      Ｂ：有啊、一樣的。
      Ａ：好好、我馬上到喔！」
    甲○○復於同日下午四時許以（０二）00000000號
    電話與被告通話內容略以：
    「Ｂ（即甲○○）：我建民我到了。
      Ａ（即被告）：你一人上來。」
    此有卷附本院勘驗筆錄及警員製作之通訊監察譯文足憑（見
    本院九十五年度訴字第一八二八號卷二第一七九頁、九十五
    年度警聲搜字第一四二０號卷第一三五頁）。被告雖辯稱：
    甲○○於來電後並未到場交易云云，然依本院另案勘驗前揭
    通訊監察錄音帶結果，甲○○於撥打上開電話後，旋於同日
    下午五時四分三十九秒，再以（０二）00000000號
    電話與被告聯絡內容如下：
    「Ｂ（即被告）：喂？
      Ａ（即甲○○）：喂？阿兄喔？
      Ｂ：嗯。
      Ａ：我建明啦！
      Ｂ：嗯。
      Ａ：我跟你商量一下好嗎？
      Ｂ：怎樣？
      Ａ：你讓我差一張好嗎？
      Ｂ：真的沒辦法啦！
      Ａ：我剛剛、沒啦、剛剛拿那有沒有，我們四個人用不起
          來啦！
      Ｂ：我真的沒辦法，若我有辦法就跟你說有辦法啦！因為
          我剛剛有跟你說過，我說若有怎樣叫你喔、叫你要在
          拿那個聽懂嗎？錢我不夠啦！
      Ａ：這樣喔。
      Ｂ：嗯、我不夠三、四千塊啦！
      Ａ：喔。
      Ｂ：晚一點可能較有辦法啦！我現在真的沒辦法啦！
      Ａ：喔喔。
      Ｂ：喔！
      Ａ：好啦、好啦！」
    （見本院九十五年度訴字第一八二八號卷二第一七九頁反面
    ），茍甲○○確未依約到場與被告會面交易，衡情殊無於通
    話中言及「剛剛拿那有沒有，我們四個人用不起來啦」一語
    之可能，被告亦無答以「我剛剛有跟你說過，我說若有怎樣
    叫你喔、叫你要在拿那個聽懂嗎」等語之理，顯見渠等於當
    日下午三時四十六分十一秒及下午四時許通話後，確已會面
    並完成海洛因買賣交易無訛，被告空言辯稱：甲○○於來電
    後並未依約到場交易云云，洵屬卸責之詞，不足採信。
  (六)又甲○○於附表編號五所示之時間，撥打被告所持用之上開
    行動電話門號，向被告洽購價格一千元之海洛因一小包（代
    號「一張」，重量約０點一公克），嗣後在同上交易地點（
    即前述被告松江路住處）向被告拿取海洛因時，僅先交付六
    百元與被告，尚積欠四百元價款；然於此次交易後未久之同
    日即附表編號六所示之時間，又以電話向被告洽購價格三千
    元之海洛因三小包（代號「三張」，每包重量約０點一公克
    ），並於稍後在同一地點完成交易暨清償前開欠款四百元乙
    節，業據證人甲○○於本院審理時證述屬實（見本院九十九
    年度訴字第五八一號卷附九十九年七月一日審判筆錄第八至
    九頁），核與本院另案審理時勘驗上開通訊監察錄音帶，其
    中甲○○於九十五年八月二十九日中午十二時五十分三十三
    秒以（０二）00000000號電話，與持用上開行動電
    話門號之被告（基地臺：臺北市○○區○○路二號一三樓頂
    ）通話內容：
    「Ａ（即甲○○）：喂？喂、阿兄喔？
      Ｂ（即被告）：嗯。
      Ａ：建明。
      Ｂ：嗯、啊哪？
      Ａ：一張。
      Ｂ：啊哪？
      Ａ：一張啦！
      Ｂ：人在哪？
      Ａ：啊？
      Ｂ：人在哪？
      Ａ：新店啦！
      Ｂ：喔好啦！
      Ａ：啊？一樣過去那裡喔？
      Ｂ：嗯。
      Ａ：好好。」
    暨甲○○於同日下午三時五分三十一秒再以（０二）000
    00000號電話撥打上開被告持用之行動電話門號（基地
    臺：臺北市○○區○○路二號一三樓頂）通話內容：
    「Ａ（即甲○○）：阿兄喔？
      Ｂ（即被告）：你誰？
      Ａ：我建明。
      Ｂ：嗯。
      Ａ：我拿三張，那順便、順便剛剛那四百還你。
      Ｂ：怎樣？
      Ａ：我拿三張啦！
      Ｂ：喔。
      Ａ：啊剛剛那四百順便還你啦！
      Ｂ：好啊！
      Ａ：喔、啊我現在過去喔！
      Ｂ：好。
      Ａ：好好。」
    大致相符，此亦有本院勘驗筆錄在卷可稽（見本院九十五年
    度訴字第一八二八號卷二第一七六至一七七頁），是證人甲
    ○○所證其有於附表編號五、六所示之時、地向被告購入海
    洛因等情，應屬非虛，被告所辯：甲○○於該二次來電後，
    均未到場完成交易云云，既顯與前揭通聯內容不符，自不足
    採。
  (七)又被告於附表編號七所示之時間，接獲甲○○之來電，談妥
    交易價格一千元之海洛因一小包（代號「一張」，重量約０
    點一公克），並於稍後在同上交易地點（即前述被告松江路
    住處），以一千元之價格，販售海洛因與甲○○等情，亦有
    證人甲○○於本院審理時所為之證述（見本院九十九年度訴
    字第五八一號卷附九十九年七月一日審判筆錄第九頁）暨本
    院另案審理時勘驗甲○○於九十五年八月三十日晚間六時二
    十三分二十六秒以（０二）00000000號電話與被告
    持用之上開行動電話門號（基地臺：臺北市○○區○○路二
    號一三樓頂）通話內容：
    「Ａ（即甲○○）：喂？阿兄喔？
      Ｂ（即被告）：嗯。
      Ａ：我建明 。
      Ｂ：嗯。
      Ａ：我太太有過去嗎？
      Ｂ：啊？
      Ａ：我太太有過去嗎？
      Ｂ：我不知耶，啊哪？
      Ａ：我太太沒過去喔？
      Ｂ：說要拿兩張是不是？
      Ａ：有嗎？
      Ｂ：我不知啦！
      Ａ：啊他有過去嗎？
      Ｂ：沒有啊、我沒接到啊！
      Ａ：喔都還沒過去喔？
      Ｂ：嗯。
      Ａ：喔？
      Ｂ：嗯。
      Ａ：喔，啊怎麼這樣？
      Ｂ：我不知道啊！
      Ａ：我剛剛有打電話給他們，叫他們先、叫他們過去啊！
      Ｂ：嗯。
      Ａ：因為我、因為我剛剛有事情啊！啊他們沒過去喔？
      Ｂ：我不知。
      Ａ：喔、好好好。
      Ｂ：留兩張。
      Ａ：啊？
      Ｂ：你不是說留兩張！
      Ａ：一張啦！
      Ｂ：你不是拿去了？
      Ａ：拿去了喔？
      Ｂ：嗯，一張他拿去了啦！
      Ａ：好好好好、啊他們說要拿兩張喔？
      Ｂ：沒有啊、後來又說要拿兩張喔？
      Ａ：喔？
      Ｂ：我不知啦！
      Ａ：我再問他們看看喔！
      Ｂ：嗯。
      Ａ：好好。」
    暨甲○○於該次通聯後未久之同日晚間六時五十八分二十七
    秒再以（０二）00000000號電話與持用上開行動電
    話門號之被告（基地臺：臺北市○○區○○路二號一三樓頂
    ）通話內容：
    「Ａ（即甲○○）：阿兄喔？
      Ｂ（即被告）：啊哪？
      Ａ：過去拿一張喔？
      Ｂ：啊？
      Ａ：我過去拿一張喔？
      Ｂ：厚！過來拿兩張啦，拿一張我咧！
      Ａ：沒錢啊！
      Ｂ：好啦一張，快點啦！
      Ａ：喔。」
    在卷可證（見本院九十五年度訴字第一八二八號卷三第三九
    至四０頁之勘驗筆錄）。被告雖辯稱：甲○○於通話後並未
    到場拿取毒品云云，然由前揭通聯內容以觀，甲○○係先以
    電話向被告詢問其配偶是否已前去向被告拿取毒品，經被告
    表示「嗯，一張他拿去了啦」等語，甲○○乃再詢問「啊他
    們說要拿兩張喔」並稱「我再問他們看看」等語，迨約半小
    時後，復電稱「我過去拿一張」等語，顯見其確有向被告購
    買海洛因之意，衡諸常情，其於大費周章二度撥打電話與被
    告聯繫後，應無不依約到場完成交易之理，是被告此部分所
    辯，亦屬事後卸責之詞，不足採信。至被告另辯稱：甲○○
    於通話後，並未再撥打電話表示他到了，足見其並未到場交
    易云云，且證人甲○○於本院審理時證稱：伊習慣上通常是
    先打電話與被告聯絡交易數量、價格後，到達約定見面地點
    時，再打電話聯絡被告，如在電話中有約見面地點的話，伊
    到達後再打電話，就表示該次交易有取得毒品等語（見本院
    九十九年度訴字第五八一號卷附九十九年七月一日審判筆錄
    第七、八頁），而經本院另案審理時勘驗上開通訊監察錄音
    帶結果，固未發見甲○○有於附表編號七所示之時間聯絡被
    告後未久再向被告電稱其已到場之通聯紀錄，惟查甲○○於
    附表編號二、五、六所示之時間撥打電話與被告談妥交易地
    點、數量及價格後，雖亦皆未於到場時再以電話知會被告，
    然確有向被告購得海洛因等情，已如前述（詳參前揭理由欄
    二之(三)、(六)部分），足見甲○○並非每次抵達約定交易地點
    時，均會再以電話聯絡被告、表明其已到場，是證人甲○○
    所述其「習慣」於抵達約定交易地點時，會再打電話聯絡被
    告乙節，應僅指其「一般而言有此習慣」，實難據此推論其
    每次交易必如是而絕無例外，自不得僅憑其於交易前有無撥
    打第二通電話表明其已到場，作為認定其究否向被告取得毒
    品之唯一證據，故證人甲○○此部分證言，尚不足以據為有
    利於被告之認定。
  (八)再查證人甲○○自承有施用海洛因之惡習，且其於九十五年
    九月十四日為警採集之尿液經送鑑定結果，確呈嗎啡陽性反
    應，此亦有卷附臺灣檢驗科技股份有限公司濫用藥物尿液檢
    驗報告可憑（見九十五年度偵字第二００六０號卷第三八０
    頁），益見其所證多次向被告購買海洛因施用乙節，洵屬非
    虛。
  (九)至證人甲○○於九十五年九月十四日警訊時曾證稱：「我都
    是和我朋友趙慶國一起合資向我另一名綽號叫『洪哥』的朋
    友購買來的」、「我和趙慶國因為比較沒有錢，所以我們兩
    人都先湊足新臺幣一千元以上，再由我以公共電話撥打乙○
    ○之行動電話（門號：0000000000）與他聯繫購
    買毒品，然後我跟趙慶國一同前往乙○○住處（臺北市○○
    路與市○○道口附近）樓下等乙○○，然後再以一手交錢一
    手交貨之方式向乙○○購買毒品海洛因」、「我是曾多次向
    乙○○購買毒品海洛因，但是只有在九十五年八月中旬左右
    成功購買過一次」、「我以新臺幣一千元向他購買一小包毒
    品海洛因（重量約０點一公克）」云云（見九十五年度偵字
    第二００六０號卷第三八至三九頁），於本院另案九十六年
    二月九日審理時亦指證：「我記得只有一次請他幫我拿到過
    ，還有幾次有請他，但沒有拿到」云云（見本院九十五年度
    訴字第一八二八號卷一第九六頁），然查其於本院九十九年
    七月一日審理時明確證稱：「我當時會回答只有一次是因為
    我當時只記得其中一次交易的情形，因為今日剛才檢察官有
    提示我和被告的通話內容給我看，所以我才記起其他次的交
    易」等語（見本院九十九年度訴字第五八一號卷附九十九年
    七月一日審判筆錄第一０頁），且其於本院審理時所為之證
    述，核與司法警察就被告持用之上開行動電話門號執行通訊
    監察所得內容大致相符，亦已如前述，倘其屢次與被告聯絡
    欲拿取海洛因，卻僅成功得手一次，衡情豈有仍一再以電話
    向被告洽購毒品而不另覓其他來源之理？由此益證其於警詢
    及另案審理時所述僅向被告購入海洛因一次云云，與事實不
    符，應以其於本院審理時所證述之購買次數，較為可採。再
    參以被告於九十五年九月十四日警訊時供稱：「我只有向綽
    號大頭之男子調海洛因給他，……，次數約四至五次，每次
    金額約五百元至一千元不等」、「……甲○○到我所住臺北
    市○○路八號十一樓之三住處內，每次都拿五百元或八百元
    但要向我拿一千元以上之海洛因……而趙慶國則都在樓下等
    待，沒有上樓」云云（見九十五年度偵字第二００六０號卷
    第一六至一七頁），顯見其交付海洛因與甲○○並收取價款
    次數並非單一，而其嗣後於另案審理時雖曾翻異前詞，先辯
    稱「僅賣過一、二次海洛因給甲○○」、後又改稱「只幫甲
    ○○拿一次」云云，然於本院九十九年七月一日審理時復供
    承：伊不確定本案起訴之七次販毒行為其中哪幾次有拿毒品
    給甲○○，但如法院判決伊轉讓毒品，伊就承認此七次均有
    交付毒品給甲○○，若判決販賣毒品，伊就否認有賣，伊可
    能只拿毒品給甲○○二、三次云云（見本院九十九年度訴字
    第五八一號卷附九十九年八月二十四日審判筆錄第三、五頁
    ），所辯係轉讓而非販賣乙節，雖屬避重就輕之詞，然由前
    揭被告歷次所為供述觀之，益徵其販售海洛因與甲○○之次
    數確非僅只一次，其應有於附表所示之時、地交付海洛因與
    甲○○並收取對價共七次無訛，所辯僅交付一次或二、三次
    云云，均不足採。
  (十)末查被告雖矢口否認販賣海洛因，本院亦無從得知其購入如
    附表所示之毒品之確實價格，加以販賣海洛因係屬違法行為
    ，非可公然為之，且毒品均可任意分裝增減其份量，而每次
    買賣之價量，亦隨時依雙方關係之深淺、當時之資力、需求
    程度及對行情之認知等因素，機動調整，故販賣之利得，除
    經販毒者坦承犯行，或價量俱臻明確外，委難查得實情。然
    政府對毒品非法交易向來查禁森嚴，重罰而不寬貸，此應為
    智慮健全之成年人所得知悉，且海洛因價格昂貴，取得不易
    ，凡為販賣者，苟非有利可圖，應無甘冒遭查緝法辦施以重
    刑之風險而平白無故為他人取得海洛因之理；參以被告於另
    案審理時自承其毒品上手（即毒品來源）為綽號「大頭」之
    男子（見本院九十五年度訴字第一八二八號卷二第九一頁）
    ，而其於九十五年八月二十三日凌晨零時二分三十一秒以上
    開行動電話門號與持用0000000000號門號之「大
    頭」通話如下：
    「Ａ（即「大頭」）：喂？喂？
      Ｂ（即被告）：喂？
      Ａ：嗯、哪位？
      Ｂ：你、呃、我啦！你那邊、呃、有一個人在興隆路那邊
          喔？
      Ａ：嗯。
      Ｂ：興隆路那邊啦喔！
      Ａ：怎麼樣？
      Ｂ：要一個。
      Ａ：好。
      Ｂ：啊我價錢是五千五。
      Ａ：啊？
      Ｂ：五千五。
      Ａ：啊、你、老芋仔喔？
      Ｂ：啊。
      Ａ：啊怎麼樣？
      Ｂ：我開給他的價錢是五千五啦！
      Ａ：喔我叫小愛去拿啦！
      Ｂ：對、那可不可以？
      Ａ：五千五啊？
      Ｂ：嗯。
      Ａ：啊看在你面子上吧！啊！
      Ｂ：還是要六千？
      Ａ：隨便你啦！反正該你的就你的、該怎麼樣就怎麼樣，
          我會做啦！
      Ｂ：那沒關係，你先拿個、看看等一下，因為他價錢可能
          沒那個啦！
      Ａ：好啦！
      Ｂ：再說。
      Ａ：好。
      Ｂ：好。」
    並於同日凌晨一時二分二十九秒與持用000000000
    0號門號之「大頭」通話如下：
    「Ｂ（即「大頭」）：東西拿回來了，我在窯口。
      Ａ（即被告）：我跟你講喔。
      Ｂ：嗯。
      Ａ：這個、你那個之前的事喔，有點消息、他人在這裡你
          要不要過來跟他講？
      Ｂ：也要明天喔？
      Ａ：好。
      Ｂ：我說那個、那個東西也要明天才拿得到啦！
      Ａ：沒關係、沒關係，那個看看怎麼樣，你現在人在哪？
      Ｂ：在家。
      Ａ：好、那你就先休息好不好？
      Ｂ：好啊、那個男的已經拿到了啦！
      Ａ：了解、那如果有人要、因為我剛剛開四五、他認為、
          五五啦、他認為好像貴了一點。
      Ｂ：開五０就可以了啦！我跟、我跟那個、我、我會跟那
          個、跟你便宜一點啦！
      Ａ：我跟你講啦、我不要啦、我跟你講開五五就是這樣子
          啦。
      Ｂ：嗯。
      Ａ：你聽懂嗎？沒關係、我到時候我遇到我會跟你說。
      Ｂ：那、這批東西很優啊！
      Ａ：好OK。
      Ｂ：嗯。
      Ａ：了解喔！
      Ｂ：晚一點我搞不好會過去啦！你那裡有多少錢啦？
      Ａ：我現在還在弄啊！
      Ｂ：趕快弄喔！
      Ａ：對對、應該近萬塊應該沒問題。」
    （見本院九十五年度訴字第一八二八號卷三第六二頁反面至
    第六四頁），又被告供稱：上開通話內容係伊介紹他人以五
    千五百元之價格，向「大頭」購買重量四分之一錢之海洛因
    等語，並自承：「大頭」出售重量四分之一錢之海洛因價格
    有時為五千五百元，有時為六千元等情（見本院九十五年度
    訴字第一八二八號卷三第六三至六四頁），足見被告購入重
    量四分之一錢之海洛因價格至多應不超過六千元，經以公克
    為單位換算（一錢等於三點七五公克，四分之一錢約相當於
    ０點九三七五公克）結果，重量約０點一公克之海洛因價格
    至多應不超過六百四十元，而被告竟分別以如附表所示之價
    格轉售與甲○○（亦即重量四分之一錢之海洛因售價高達七
    千元或六千七百元，重量約０點一公克之海洛因一小包價格
    則高達一千元），益徵被告販賣如附表所示之毒品時，主觀
    上確有從中賺取買賣價差牟利之意圖至明，所辯：未賺取價
    差，僅止於轉讓毒品云云，亦不足採。
  (十一)綜上所述，本件事證明確，被告販賣如附表所示之海洛因與
    甲○○共七次犯行均堪認定，應予依法論科。
二、查被告行為後，毒品危害防制條例第四條業於九十八年五月
    二十日修正公布，其中第一項關於販賣第一級毒品之法定刑
    無期徒刑得併科罰金部分，由「一千萬元以下罰金」，修正
    為「二千萬元以下罰金」，比較新、舊法結果，適用行為時
    即修正前舊法之規定，對被告較為有利，依刑法第二條第一
    項前段規定，自應適用舊法論處。再查海洛因係毒品危害防
    制條例第二條第二項第一款所列之第一級毒品。核被告所為
    ，均係犯修正前毒品危害防制條例第四條第一項之販賣第一
    級毒品罪。其持有海洛因之低度行為，應為販賣海洛因之高
    度行為所吸收，均不另論罪。又其所犯如附表所示之七罪之
    間，犯意各別，行為互殊，應予分論併罰。再查被告前於八
    十年間因違反肅清煙毒條例案件，經本院以八十年度訴字第
    二一五八號判處有期徒刑三年六月，並經臺灣高等法院以八
    十一年度上訴字第一三二四號駁回上訴確定；復於八十一年
    間因違反肅清煙毒條例案件，經臺灣臺中地方法院以八十二
    年度訴字第三四三三號判處有期徒刑三年三月，並經臺灣高
    等法院臺中分院以八十二年度上訴字第三三九五號駁回上訴
    確定；再於八十二年間因偽造文書案件，經臺灣花蓮地方法
    院以八十二年度易字第一三六號判處有期徒刑三月確定，另
    因違反麻醉藥品管理條例案件，經臺灣臺中地方法院以八十
    二年度易字第五四七二號判處有期徒刑七月確定，前開二罪
    ，並經法院裁定應執行有期徒刑八月確定。經入監接續執行
    前開有期徒刑，於八十四年八月九日假釋出監，付保護管束
    ，原縮刑期滿日期為八十九年四月十五日。詎於八十五年間
    又因違反麻醉藥品管理條例案件，經本院以八十五年度易字
    第二０九一號判處有期徒刑七月，並經臺灣高等法院以八十
    五年度上易字第二五四三號駁回上訴確定；復因違反藥事法
    案件，經本院以八十五年度訴字第一九六六號判處有期徒刑
    八月確定，再因違反麻醉藥品管理條例案件，經本院以八十
    五年度易字第五０九０號判處有期徒刑八月確定，前開二罪
    ，並經本院以八十六年度聲字第六八三號裁定應執行有期徒
    刑一年二月確定。經撤銷上開假釋，入監執行殘刑並接續執
    行前開有期徒刑，於八十八年九月二十七日假釋出監，付保
    護管束，原縮刑期滿日期為九十一年十月一日。竟又於八十
    九年間因施用第二級毒品案件，經本院以九十年度毒聲字七
    八號裁定送觀察、勒戒後，認有繼續施用毒品之傾向，再經
    本院以九十年度毒聲字第一一九七號裁定令入戒治處所施以
    強制戒治。嗣經撤銷上開假釋，入監執行殘刑，於九十三年
    九月二十六日縮刑期滿執行完畢，此有卷附臺灣高等法院被
    告前案紀錄表可按，其於五年以內故意再犯前開有期徒刑以
    上之罪，均為累犯，除法定本刑死刑及無期徒刑部分，依法
    不得加重外，餘均應依刑法第四十七條第一項規定，加重其
    刑。再查被告販賣海洛因之對象單一，數量尚微，犯罪所得
    亦非至鉅，犯罪情節尚輕，較諸販賣與不特定多數人施用之
    人，顯然有別，是其販賣第一級毒品犯罪之情狀顯可憫恕，
    雖科以法定最低度刑，仍嫌過重，爰均依刑法第五十九條規
    定，減輕其刑，並先加後減之。爰審酌被告有上述前科，素
    行不良，正值壯年，不思循正途取財，竟販賣第一級毒品牟
    利，危害他人身心健康及社會秩序，犯罪期間尚短、對象單
    一、次數及所得雖非至鉅，然犯後飾詞卸責，不思悔悟，態
    度非佳等一切情狀，分別量處如附表所示之刑，並定其應執
    行之刑。扣案如附表「從刑」欄所示之行動電話一具（含門
    號0000000000號ＳＩＭ卡一枚；見九十五年度偵
    字第二００六０號卷第三七八頁之臺灣臺北地方法院檢察署
    贓物庫九十五年度綠保管字第二六四六號贓證物品清單），
    屬被告所有、供其犯各該次販賣第一級毒品罪所用之物，均
    應依毒品危害防制條例第十九條第一項沒收之；如附表「從
    刑」欄所示之販賣所得，亦屬被告所有、因各次販賣海洛因
    所得之財物，雖未扣案，仍均應依同條例第十九條第一項宣
    告沒收，如全部或一部不能沒收時，以其財產抵償之。
據上論斷，應依刑事訴訟法第二百九十九條第一項前段，修正前
毒品危害防制條例第四條第一項，刑法第二條第一項前段、第十
一條前段、第四十七條第一項、第五十九條、第五十一條第五款
，毒品危害防制條例第十九條第一項，判決如主文。
本案經檢察官盧慧珊到庭執行職務
中    華    民    國    99    年    9     月    30    日
                  刑事第八庭審判長法  官  林鳳珠
                                  法  官  楊蕙芬
                                  法  官  陳芃宇
以上正本證明與原本無異。
如不服本判決應於收受送達後10日內向本院提出上訴書狀，並應
敘述具體理由；其未敘述上訴理由者，應於上訴期間屆滿後20日
內向本院補提理由書（均須按他造當事人之人數附繕本）「切勿
逕送上級法院」。
                                  書記官  徐鶯尹
中    華    民    國    99    年    10    月    6     日
附表：
┌──┬────┬───────┬────┬────┬────┬────┬──┬────┬────────┬────┐
│編號│甲○○以│甲○○發話號碼│交易時間│交易地點│交易價格│交易數量│罪名│  主刑  │      從刑      │  備註  │
│    │電話與被│              │        │        │(新臺幣)│（重量）│    │        │                │        │
│    │告聯繫購│              │        │        │        │        │    │        │                │        │
│    │毒之時間│              │        │        │        │        │    │        │                │        │
├──┼────┼───────┼────┼────┼────┼────┼──┼────┼────────┼────┤
│ 1  │95年8月 │(02)29474172  │95年8月 │被告位於│7000元  │1/4錢（ │販賣│有期徒刑│扣案之行動電話壹│        │
│    │21日下午│              │21日下午│臺北市中│        │即0.9375│第一│拾伍年肆│具（含門號０九六│        │
│    │3時49分 │              │約4、5時│山區松江│        │公克）  │級毒│月      │0000000號│        │
│    │17秒    │              │許      │路8號11 │        │        │品  │        │ＳＩＭ卡壹枚）沒│        │
│    │        │              │        │樓之3住 │        │        │    │        │收；未扣案之犯罪│        │
│    │        │              │        │處樓下  │        │        │    │        │所得新臺幣柒仟元│        │
│    │        │              │        │        │        │        │    │        │沒收，如全部或一│        │
│    │        │              │        │        │        │        │    │        │部不能沒收時，以│        │
│    │        │              │        │        │        │        │    │        │其財產抵償之    │        │
├──┼────┼───────┼────┼────┼────┼────┼──┼────┼────────┼────┤
│ 2  │95年8月 │0000000000    │95年8月 │被告位於│6700元  │1/4錢（ │販賣│有期徒刑│扣案之行動電話壹│        │
│    │24日下午│              │24日下午│臺北市中│        │即0.9375│第一│拾伍年肆│具（含門號０九六│        │
│    │3時14分 │              │3時14分 │山區松江│        │公克）  │級毒│月      │0000000號│        │
│    │27秒    │              │27秒通話│路8號11 │        │        │品  │        │ＳＩＭ卡壹枚）沒│        │
│    │        │              │完畢後未│樓之3住 │        │        │    │        │收；未扣案之犯罪│        │
│    │        │              │久之某時│處樓下  │        │        │    │        │所得新臺幣陸仟柒│        │
│    │        │              │        │        │        │        │    │        │佰元沒收，如全部│        │
│    │        │              │        │        │        │        │    │        │或一部不能沒收時│        │
│    │        │              │        │        │        │        │    │        │，以其財產抵償之│        │
├──┼────┼───────┼────┼────┼────┼────┼──┼────┼────────┼────┤
│ 3  │95年8月 │(02)29357416  │95年8月 │被告位於│1000元  │1小包約 │販賣│有期徒刑│扣案之行動電話壹│        │
│    │28日凌晨│              │28日凌晨│臺北市中│（起訴書│0.1公克 │第一│拾伍年貳│具（含門號０九六│        │
│    │0時5分17│              │約0時25 │山區松江│誤載為  │（起訴書│級毒│月      │0000000號│        │
│    │秒      │              │分許    │路8號11 │6700元）│誤載為約│品  │        │ＳＩＭ卡壹枚）沒│        │
│    │        │              │        │樓之3住 │        │0.937公 │    │        │收；未扣案之犯罪│        │
│    │        │              │        │處樓下  │        │克）    │    │        │所得新臺幣壹仟元│        │
│    │        │              │        │        │        │        │    │        │沒收，如全部或一│        │
│    │        │              │        │        │        │        │    │        │部不能沒收時，以│        │
│    │        │              │        │        │        │        │    │        │其財產抵償之    │        │
├──┼────┼───────┼────┼────┼────┼────┼──┼────┼────────┼────┤
│ 4  │95年8月 │(02)23674068  │95年8月 │被告位於│2000元  │2小包約 │販賣│有期徒刑│扣案之行動電話壹│        │
│    │28日下午│              │28日下午│臺北市中│（起訴書│0.2公克 │第一│拾伍年貳│具（含門號０九六│        │
│    │3時46分 │              │約4時許 │山區松江│誤載為  │（起訴書│級毒│月      │0000000號│        │
│    │11秒    │              │        │路8號11 │13400元 │誤載為約│品  │        │ＳＩＭ卡壹枚）沒│        │
│    │        │              │        │樓之3住 │）      │1.874公 │    │        │收；未扣案之犯罪│        │
│    │        │              │        │處      │        │克）    │    │        │所得新臺幣貳仟元│        │
│    │        │              │        │        │        │        │    │        │沒收，如全部或一│        │
│    │        │              │        │        │        │        │    │        │部不能沒收時，以│        │
│    │        │              │        │        │        │        │    │        │其財產抵償之    │        │
├──┼────┼───────┼────┼────┼────┼────┼──┼────┼────────┼────┤
│ 5  │95年8月 │(02)29104319  │95年8月 │被告位於│1000元  │1小包約 │販賣│有期徒刑│扣案之行動電話壹│原約定價│
│    │29日中午│              │29日中午│臺北市中│（起訴書│0.1公克 │第一│拾伍年貳│具（含門號０九六│格為1000│
│    │12時50分│              │12時50分│山區松江│誤載為  │（起訴書│級毒│月      │0000000號│元，嗣王│
│    │33秒    │              │33秒通話│路8號11 │6700元）│誤載為約│品  │        │ＳＩＭ卡壹枚）沒│建明先支│
│    │        │              │完畢後至│樓之3住 │        │0.937公 │    │        │收；未扣案之犯罪│付其中  │
│    │        │              │同日下午│處      │        │克）    │    │        │所得新臺幣壹仟元│600元， │
│    │        │              │3時5分31│        │        │        │    │        │沒收，如全部或一│迨下次交│
│    │        │              │秒之前某│        │        │        │    │        │部不能沒收時，以│易時（即│
│    │        │              │時      │        │        │        │    │        │其財產抵償之    │附表編號│
│    │        │              │        │        │        │        │    │        │                │6所示） │
│    │        │              │        │        │        │        │    │        │                │方一併償│
│    │        │              │        │        │        │        │    │        │                │還此部分│
│    │        │              │        │        │        │        │    │        │                │欠款400 │
│    │        │              │        │        │        │        │    │        │                │元      │
├──┼────┼───────┼────┼────┼────┼────┼──┼────┼────────┼────┤
│ 6  │95年8月 │(02)29104473  │95年8月 │被告位於│3000元  │3小包約 │販賣│有期徒刑│扣案之行動電話壹│        │
│    │29日下午│              │29日下午│臺北市中│        │0.3公克 │第一│拾伍年貳│具（含門號０九六│        │
│    │3時5分31│              │3時5分31│山區松江│        │（起訴書│級毒│月      │0000000號│        │
│    │秒      │              │秒通話完│路8號11 │        │誤載為約│品  │        │ＳＩＭ卡壹枚）沒│        │
│    │        │              │畢後未久│樓之3之 │        │0.937公 │    │        │收；未扣案之犯罪│        │
│    │        │              │之某時  │住處    │        │克）    │    │        │所得新臺幣仟元│        │
│    │        │              │        │        │        │        │    │        │沒收，如全部或一│        │
│    │        │              │        │        │        │        │    │        │部不能沒收時，以│        │
│    │        │              │        │        │        │        │    │        │其財產抵償之    │        │
├──┼────┼───────┼────┼────┼────┼────┼──┼────┼────────┼────┤
│ 7  │95年8月 │(02)29359914  │95年8月 │被告位於│1000元  │1小包約 │販賣│有期徒刑│扣案之行動電話壹│        │
│    │30日晚間│              │30日晚間│臺北市中│        │0.1公克 │第一│拾伍年貳│具（含門號０九六│        │
│    │6時58分 │              │6時58分 │山區松江│        │（起訴書│級毒│月      │0000000號│        │
│    │27秒    │              │27秒通話│路8號11 │        │誤載為約│品  │        │ＳＩＭ卡壹枚）沒│        │
│    │        │              │完畢後未│樓之3之 │        │0.937公 │    │        │收；未扣案之犯罪│        │
│    │        │              │久之某時│住處    │        │克）    │    │        │所得新臺幣壹仟元│        │
│    │        │              │        │        │        │        │    │        │沒收，如全部或一│        │
│    │        │              │        │        │        │        │    │        │部不能沒收時，以│        │
│    │        │              │        │        │        │        │    │        │其財產抵償之    │        │
└──┴────┴───────┴────┴────┴────┴────┴──┴────┴────────┴────┘
附錄本案論罪科刑法條全文：
修正前毒品危害防制條例第4條
製造、運輸、販賣第一級毒品者，處死刑或無期徒刑；處無期徒
刑者，得併科新臺幣1千萬元以下罰金。
製造、運輸、販賣第二級毒品者，處無期徒刑或7年以上有期徒
刑，得併科新臺幣7百萬元以下罰金。
製造、運輸、販賣第三級毒品者，處5年以上有期徒刑，得併科
新臺幣5百萬元以下罰金。
製造、運輸、販賣第四級毒品者，處3年以上10年以下有期徒刑
，得併科新臺幣3百萬元以下罰金。
製造、運輸、販賣專供製造或施用毒品之器具者，處1年以上7年
以下有期徒刑，得併科新臺幣1百萬元以下罰金。
前五項之未遂犯罰之。

司法院資訊處製作；財團法人民間司法改革基金會備份。
